【裁判字號】    95,訴,21
【裁判日期】    950927
【裁判案由】    損害賠償
【裁判全文】
臺灣高等法院臺中分院民事判決          95年度訴字第21號
原      告  甲○○
被      告  丙○○
                      號（現因另案在臺灣臺中監獄臺中分
                      監執行中）
            戊○○
                      18號
            己○○即戊○○父.
            辛○○即戊○○母.
上  一  人
訴訟代理人  庚○○
上列原告因被告丙○○、戊○○傷害等上訴案件，提起刑事附帶
民事訴訟（95年度附民字第22號），請求侵權行為損害賠償事件
，經本院刑事庭裁定移送，本院於民國95年9月13日言詞辯論終
結，判決如下︰
    主  文
被告丙○○、戊○○應連帶給付原告新臺幣壹佰肆拾柒萬陸仟肆
佰伍拾元，及其中新臺幣壹佰肆拾柒萬伍仟陸佰柒拾元自民國九
十五年一月二十八日起、其中新臺幣柒佰捌拾元自民國九十五年
六月二十九日起，均至清償日止按年息百分之五計算之利息；被
告戊○○、己○○、辛○○應連帶給付原告新臺幣壹佰肆拾柒萬
陸仟肆佰伍拾元，及其中新臺幣壹佰肆拾柒萬伍仟陸佰柒拾元自
民國九十五年一月二十八日起、其中新臺幣柒佰捌拾元自民國九
十五年六月二十九日起，均至清償日止按年息百分之五計算之利
息；如有其中任一被告已為全部或一部之給付，於其給付之範圍
內，他被告免為給付義務。
原告其餘之訴駁回。
原告假執行之聲請駁回。
訴訟費用由被告連帶負擔十分之六，餘由原告負擔。
     事實及理由
壹、聲明部分：
一、原告方面：(一)被告應連帶給付原告新台幣（下同）2,207,
    194元，及自起訴狀繕本送達翌日起至清償日止按年息百分
    之5計算之利息。(二)原告願供擔保，請准宣告假執行。
二、被告方面：(一)駁回原告之訴及其假執行之聲請。(二)如受不利
    判決，願供擔保請准宣告免為假執行。
貳、陳述及理由部分：
一、原告主張：被告丙○○於民國94年4月21日在台中市○○區
    ○○路3段173號3樓「潮流舞場」PUB與原告發生爭吵，竟與
    被告戊○○基於共同傷害原告之犯意聯絡，由戊○○駕車載
    丙○○至其住處拿取槍彈，再返回「潮流舞場」PUB，戊○
    ○駕車在樓下接應，丙○○則持槍彈至「潮流舞場」PUB之
    VIP室，朝原告雙腳連開三槍，致原告受有肘關節、前臂、
    髖及大腿、膝、小腿及足踝開放性傷口、肱骨骨折等傷害。
    丙○○開槍後，即下樓並搭上戊○○駕駛之自小客車逃逸，
    嗣於94年6月7日晚間7時許，為警查獲，丙○○及戊○○二
    人由檢察官起訴，並經鈞院判處徒刑。本件因丙○○及戊○
    ○前開行為，致原告受有損害，自有相當因果關係，原告自
    得依民法第184條第1項前段、第185條第1項前段、第193 條
    第1項、第195條第1項前段規定請求丙○○、戊○○連帶賠
    償原告財產及非財產上之損害。又戊○○為74年12月2日出
    生，於上開損害原告之行為時，為19歲又4月，尚未滿20歲
    ，為限制行為能力人，依民法第187條第1項前段，其法定代
    理人己○○、辛○○就原告所受損失，與戊○○負連帶賠償
    責任，茲就原告請求賠償之各項損害金額，說明如後：
  (一)醫藥費用222,194元部分：
    1.原告因本件傷害支出醫藥費62,381元，由健保局支付醫藥
      費132,613元，合計194,994元，有收據4紙為證。按保險
      制度，旨在保護被害人，非為減輕損害事故加害人之責任
      ，保險給付請求權之發生，係以定有支付保險費之保險契
      約為基礎，因與侵權行所生之損害賠償請求權，並非出於
      同一原因，後者之損害賠償請求權，殊不因受領前者之保
      險給付而喪失，二者不生損益相抵之問題。是被害人縱已
      自保險人處受領保險給付，亦不因而失對加害人之損害賠
      償請求權。苟損害確係因該侵權行為而生，無論由保險人
      或被保險人支出費用，皆屬侵權行為人應對被害人賠償之
      範圍（最高法院94年度台上字第198號判決、92年度台上
      字第12號），因此原告不論是自付醫藥費或由健保給付醫
      藥費，均可向被告請求賠償。
    2.原告出院後，持續在台中榮民總醫院（下稱台中榮總）進
      行復健治療，平均每月須支出醫療復健費3,400元，自94
      年5月7日出院迄今，已有8個月，共支出27,200元。
  (二)看護費用94,000元部分（依原告主張計算，其請求之看護費
    用應為34,000元，然因原告請求之總金額係以94,000元計算
    得出，故仍應認原告此部分請求金額為94,000元）：按民法
    第193條第1項規定：「不法侵害他人之身體或健康者，對於
    被害人因此喪失或減少勞動能力或增加生活上之需要者，應
    負損害賠償責任」，所稱之增加生活上之需要，係指被害人
    以前並無此需要，因為受侵害，始有支付此費用之需要而言
    。又「親屬間之看護，縱因出於親情而未支付該費用，然其
    所付出之勞力，顯非不能以金錢為評價，此種基於身分關係
    之恩惠，自不能加惠於加害人，而應比照一般看護情形，認
    被害人受有相當看護費之損害，命加害人賠償，始符合民法
    第193條第1項所定『增加生活上需要』之意旨」（最高法院
    89 年度台上字第1749號判決）。查原告因前開受傷，自94
    年4 月21日起至94年5月17日止，在台中榮總住院治療，共
    住院17日，原告於住院期間生活無法自理，均由妻在醫院看
    護，揆諸前開說明，原告自得比照一般看護支付行情，以一
    天2,000元計算看護費之損害，以此計算，原告前後住院17
    天，被告應賠償原告看護費合計34,000元。
  (三)將來醫藥費51,000元部分：原告所受傷害，經醫師評估，至
    少須經二年復健，才能恢復以往之生活，因此自本件起訴狀
    繕本送達日起至96年4月20日止，尚須再復健治療15個月，以
    每月復健費3,400元計算，原告將來醫藥費尚須51,000元，爰
    依民法第193條第1項規定向被告請求賠償。
  (四)減少勞動能力840,000元部分：原告係受僱於私立語堂美語短
    期補習班，擔任教學助教兼司機，每月月薪35,000元，因前
    開傷害，無法欠站，迄今仍無法工作，須休養二年，原告因
    此減少勞動能力所受損害額為840,000元（計算式：35000×
    24=840,000）。
  (五)慰撫金100萬元部分：原告因本件傷害前，身體健康狀況甚
    佳，極少就醫，原是生龍活虎之人，卻因本件傷害之發生，
    現遺留有跛腳障害，行動不便，且本件傷害案發生後，被告
    無誠意和解，於刑事案件中，一再推諉卸責，令人不禁感嘆
    「人心不古」，原告受此傷害，身心備受熬，實非筆墨所能
    形容，爰請求精神慰藉金100萬元。
二、被告方面：
(一)、被告丙○○以：被告丙○○對於本院94年度上訴字第2685號
    刑事判決事實不爭執，惟辯稱因原告要求之金額太高，被告
    目前在服刑中，沒有能力負擔，但願意賠償原告請求醫藥費
    中之自負額部分，至於健保已經給付之醫藥費132,613元，
    不需要由被告負擔，另原告係由其妻看護，應該不需要支付
    看護費，其請求看護費，不應由被告負擔，另原告請求減少
    勞動能力840,000元部分，因請求金額太高，被告無法賠償
    等語，資為抗辯。
(二)、被告戊○○、己○○、辛○○以：
   1.被告戊○○就原告所受傷害應無故意或過失：按刑事判決
     所為事實之認定，於為獨立民事訴訟之裁判時本不受拘束
     ，附帶民事訴訟經移送民事庭後，即屬獨立民事訴訟，其
     移送後之訴訟程序，應適用民事訴訟法，民事訴訟法院自
     得斟酌全辯論意旨及調查證據之結果，依自由心證為與刑
     事判決相異之認定，不受刑事判決所認定事實之拘束（最
     高法院29年度上字第1640號、41年度台上字第1307號、43
     年度台上字第95號判例參照）。經查，本件被告戊○○雖
     經台灣台中地方法院（下稱台中地院）94年度上訴字第
     2475號刑事判決共同傷害罪成立，並經鈞院95年度上訴字
     第2685號判決確定。然戊○○於案發當天實係偶然間在「
     潮流舞場」遇到共同被告丙○○，並單純受託載其返回家
     中拿錢，再回到「潮流舞場」，對於丙○○有帶槍、開槍
     及射傷原告一節全然不知，此由丙○○在警詢時供稱「在
     樓下遇到戊○○，我叫他開車載我回家（彰化縣伸港鄉○
     ○村○○○路91巷1號）拿錢，（事實上我是回家拿槍）
     ．．（戊○○開車載你回家，是否知道你回家取槍？）他
     不知道，當時我騙他載回家拿錢，因為我欠我朋友錢，請
     他跑一趟。回到潮流舞場後我告訴戊○○我把錢拿去還朋
     友，請他在車上等我一下」等語即可印證。準此，案重初
     供，丙○○在警詢之初既已明白供述戊○○在主觀上只以
     為丙○○是欲返家拿錢再回潮流舞場還錢給朋友，顯見戊
     ○○果有與丙○○基於共同傷害原告之犯意聯絡，以丙○
     ○先前在舞場遭原告及數名年籍不詳之人共同毆打之情況
     觀之，丙○○既已託戊○○載其前往潮流舞場，豈有不邀
     戊○○一同前去潮流舞場內找原告理論，以壯聲勢之理？
     戊○○既未隨同丙○○去潮流舞場內與原告發生衝突，殊
     難僅憑戊○○載丙○○往返於潮流舞場，即率爾推測戊○
     ○有何傷害原告之犯意聯絡與行為分擔。至於戊○○未對
     刑事第一審判決提起上訴，乃因對於法律程序不知，始未
     在法定期限內上訴，實不得僅因戊○○刑事未上訴，即逕
     認戊○○認罪。
   2.本件健保已經給付之醫藥費132,613元，不需要由被告負擔
     ，另原告係由其妻看護，應該不需要支付看護費，原告請
     求看護費，不應准許，另原告請求減少勞動能力損害840,
     000元部分，被告亦不願賠償等語，資為抗辯。
三、經查，原告主張被告丙○○於民國94年4月21日在台中市○
    ○區○○路3段173號3樓「潮流舞場」PUB與原告發生爭吵後
    ，竟與被告戊○○基於共同傷害原告之犯意聯絡，由戊○○
    駕車載丙○○至其住處拿取槍彈，再返回「潮流舞場」PUB
    ，戊○○駕車在樓下接應，丙○○則持槍彈至「潮流舞場」
    PUB之VIP室，朝原告雙腳連開三槍，致原告受有肘關節、前
    臂、髖及大腿、膝、小腿及足踝開放性傷口、肱骨骨折等傷
    害，丙○○開槍後，即下樓並搭上戊○○駕駛之自小客車逃
    逸，嗣於94年6月7日晚間7時許，為警查獲，丙○○及戊○
    ○二人由檢察官起訴，並經台中地院刑事庭判處戊○○有期
    徒刑6月（得易科罰金）、丙○○有期徒刑8年10月，併科罰
    金40萬元（傷害罪部分判處有期徒刑3年，違反槍砲彈藥刀
    械條例罪部分判處有期徒刑6年，併科罰金40萬元，應執行
    有期徒刑8年10月，併科罰金40萬元），並經本院刑事庭駁
    回上訴確定等情，被告等人除否認被告戊○○有參與傷害原
    告行為之事實外，餘均不予爭執，並有制式手槍一枝（含彈
    匣一個、槍枝管制編號為0000000000）、彈殼三顆、彈頭二
    個扣在本院94年度上訴字第2685號刑事案卷可稽，且經證人
    林心聖在上開刑事案件偵訊中證稱略以：我看到丙○○，以
    為他要來打招呼，因為之前已講好，結果他就突然拿出槍，
    對著甲○○胸口，甲○○就打掉，然後丙○○連續開槍，開
    完就馬上跑出去等語（見台灣台中地方法院檢察署〔下稱台
    中地檢署〕94年度偵字第9647號偵查案卷第171頁），復有
    翻拍自監視錄影帶之現場照片21張在前開偵查案卷可稽（見
    台中地檢署94年度他字第939號案卷第95-105頁，內容為戊
    ○○將車輛停在潮流舞場PUB門口，丙○○一人下車上樓，
    並進入上開舞場VIP室，持槍射擊甲○○之過程），且有台
    中榮民總醫院診斷證明書在卷可稽，丙○○有傷害原告之故
    意，至堪認定。再戊○○雖否認有共同傷害原告犯意，然查
    ，其在上開刑事案件警詢、偵查及審理均坦承確有搭載丙○
    ○至彰化縣伸港鄉家中拿取物品，再搭載丙○○返回潮流舞
    場，並在樓下等候等情，及丙○○在前開刑事案件偵訊中供
    承其在家中取出槍後，是將槍枝放在腰際等語（見上開第96
    47號偵查案卷第112頁），及案發時丙○○係穿著白色T恤、
    黑色褲子，上衣長度僅及腰際一節，有前揭翻拍之照片在卷
    可稽（見上開94年度他字第939號案卷第96-98頁），是丙○
    ○將槍枝放在腰際，應有明顯隆起之形狀，是在由彰化縣伸
    港鄉回潮流舞場約一個多小時車程中，戊○○應會查覺丙○
    ○持有槍械之事實，另戊○○駕車送丙○○回潮流舞場後，
    並未返還該舞場跳舞，而係將車輛停在門口，等待丙○○，
    且待丙○○開槍射擊原告後，即駕車搭載丙○○逃離現場，
    足認其確係在外接應丙○○，綜觀上情，戊○○對於丙○○
    持槍射擊原告成傷之事實，自難諉為不知，而應有犯意聯絡
    及行為之分擔，是原告主張遭被告二人共同傷害之事實，堪
    信為真。被告戊○○辯稱其對丙○○要持槍射擊原告一事並
    不知情等語，即無可採。
四、按「因故意或過失，不法侵害他人之權利者，負損害賠償責
    任。」、「數人共同不法侵害他人之權利者，連帶負損害賠
    償責任。」、「不法侵害他人之身體或健康者，對於被害人
    因此喪失或減少勞動能力，或增加生活上之需要時，應負損
    害賠償責任。」、「不法侵害他人之身體、健康、名譽、自
    由、信用、隱私、貞操、或不法侵害其他人格法益而情節重
    大者，被害人雖非財產上之損害，亦得請求賠償相當之金額
    。」，民法第l84條第l項前段、第185條第l項前段、第193
    條第l項及第195條第l項前段分別定有明文。本件原告因被
    告丙○○、戊○○二人上開共同傷害之侵權行行為，致其受
    有前揭傷害之事實，已如前述，原告主張被告丙○○、戊○
    ○負連帶賠償責任，自屬有據。茲就原告得請求之金額是否
    有理由，分述如下：
  (一)醫藥費部分：（醫藥費194,994元、復健費272,200元、將來
    復健費51,000元）
    (1)醫藥費194,994元部分：原告主張其因本件傷害，自費支
      出醫藥費62,381元，由健保局支付醫藥費132,613元，合
      計為194,994元之事實，業據其提出台中榮總住院醫療費
      用證明4份在卷為證（見本院95年度附民字第22號卷第9-
      12頁），堪信為真。被告四人辯稱由132,613元醫藥費係
      由健保局支付，不應由被告賠償等語。惟按保險制度，旨
      在保護被害人，非為減輕損害事故加害人之責任，保險給
      付請求權之發生，係以定有支付保險費之保險契約為基礎
      ，因與侵權行所生之損害賠償請求權，並非出於同一原因
      ，後者之損害賠償請求權，殊不因受領前者之保險給付而
      喪失，二者不生損益相抵之問題。是被害人縱已自保險人
      處受領保險給付，亦不因而失對加害人之損害賠償請求權
      。苟損害確係因該侵權行為而生，無論由保險人或被保險
      人支出費用，皆屬侵權行為人應對被害人賠償之範圍（最
      高法院94年度台上字第198號判決、92年度台上字第12號
      ），因此原告不論是自付醫藥費或由健保給付醫藥費，均
      可向被告請求賠償（且本件之醫藥費請求並非在全民健康
      保險法第82條保險人得行使代位權請求之範圍, 自不應排
      除被保險人之侵權行為損害賠償請求權），準此，上開由
      健保局支付之醫療費用132,613元，仍得請求被告賠償，
      被告辯稱上開132,613元已由健保局支付，原告不得請求
      等語，自無可採。是原告得請求之醫藥費金額為194,994
      元。
    (2)復健費用部分：原告主張其出院後，持續在台中榮民總醫
      院（下稱台中榮總）進行復健治療，平均每月須支出醫療
      復健費3,400 元，自94年5月7日出院迄今，已有8個月，
      共支出27,200元（3400元×8月=27200元）。另經醫師評
      估，原告至少須二年復健治療，才能恢復以往的生活，即
      自本件起訴狀繕本送達日起至96年4月20日止，尚須再復
      健治療15個月，須要將來之醫療費即復健費合計51,000元
      （3400元×15月=51000元）。經查，原告因本件槍傷合併
      骨折及腓神經傷害於94年4月21日急診住院手術，於同年5
      月7日出院後，回院復健情形如下：94年5月12日起至94
      年6月22日止進行中度複雜物理治療共18次，每次健保申
      請費用480元。94年10月5日起至同年11月22日止進行簡
      單中度物理治療共21次，每次320元。95年6月27日門診
      1次，進行中度物理治療1次，費用320元。94年5月12日
      起至95年6月27日止復健科門診共8次，每次費用460元等
      情，有行政院國軍退除役官兵輔導委員會臺中榮民總醫院
      95年7月17日中榮醫企字第0950009987號函一份在本院卷
      可稽（見本院卷第108頁），依此計算，自94年5月12日起
      ，計至95年6月27日止，原告已支付之復健費合計為19,36
      0元（計算式為：480元×18次=8640元。320元×21次
      =6720元。320元×1次=320元。460元×8=3680元。
      +++=19360元）一節，有台中榮民總醫院95年7月17
      日中榮醫企字第0950009987號函一份在本院卷可稽（見本
      院卷第108頁），是原告請求之復健費，於上開金額範圍
      內為有理由，至於逾上開金額之請求，未據原告舉證以實
      其說，自無可採。末按，上開台中榮民總醫院函雖記載：
      「依健保審查標準，骨折之黃金治療期為6個月，腓神經
      傷害為9個月，復健至95年4月21日尚屬合理，．．」等語
      ，惟按上開意見應僅為通案標準，不足以適用於所有之個
      案，尚難據之否認原告於95年4月21日以後之復健及支出
      之復健費用係無必要，併予明。
  (二)看護費用94,000元部分：按民法第193條第1項規定：「不法
    侵害他人之身體或健康者，對於被害人因此喪失或減少勞動
    能力或增加生活上之需要者，應負損害賠償責任」，所稱之
    增加生活上之需要，係指被害人以前並無此需要，因為受侵
    害，始有支付此費用之需要而言。又「親屬間之看護，縱因
    出於親情而未支付該費用，然其所付出之勞力，顯非不能以
    金錢為評價，此種基於身分關係之恩惠，自不能加惠於加害
    人，而應比照一般看護情形，認被害人受有相當看護費之損
    害，命加害人賠償，始符合民法第193條第1項所定『增加生
    活上需要』之意旨」（最高法院89年度台上字第1749號判決
    ）。經查，原告因前開傷害，自94年4月21日起至94年5月7
    日止，在台中榮民總醫院住院治療合計17日，原告於住院期
    間生活無法自理，需要一般看護全天照顧，且均由妻丁○○
    在醫院看護，台中榮民總醫院之全日看護工費用為2,200元
    等情，有前開台中榮民總醫院函可稽，並據其妻丁○○在本
    院證稱屬實（見本院卷第22頁），揆諸前開說明，原告請求
    依每天2,000元之標準計算看護費之損害，未逾上開範圍，
    自屬可採，準此，原告前後住院17天，被告應賠償原告看護
    費合計34,000元（計算式：2000元×17天=34000元）。
  (三)減少勞動能力840,000元部分：原告主張其受僱於私立語堂
    美語短期補習班，擔任教學助教兼司機，每月月薪為35,000
    元，因前開傷害，無法久站，迄今仍無法工作，須休養二年
    ，原告因此減少勞動能力所受損害額為840,000元（計算式
    ：35000×24=840,000）等情，固據其提出台中縣私立語堂
    美語短期補習班在職證明書證明一份在卷為證（見95年度附
    民字第22號案卷第14頁），並聲請訊問其姊姊乙○○為證，
    惟為被告否認。經查，上開美語短期補習班係原告家族事業
    ，原告並未以在該補習班之收入申報所得稅，亦未由該補習
    班為其辦理勞、健保，而是參加公所之健保一節，為原告自
    承在卷（見本院卷第31頁），原告既無法提出在該補習班任
    職每月受薪35,000元之證據，自無法僅據上開補習班開具之
    任職證明書及與其有親誼關係證詞難免偏頗之證人乙○○證
    詞，證明其每月薪資為35,000元。再查，原告就其每月薪資
    35,000元一節雖未能證明，然原告係66年6月25日出生，為
    嶺東技術學院外語系畢業一節，為兩造所不爭，並有年籍資
    料在卷為憑，如未受本件傷害，自有基本之工作能力，其因
    本件受傷，自受有不能工作之損害，本院斟酌上情，認以基
    本工資即每月15,840元計算其不能工作之損害為宜。再查，
    原告因本件傷害無法工作時間約需一年，勞動能力減少20%
    左右等情，亦有台中榮民總醫院95年5月18日中榮醫企字第
    09500058882號函一份在本院卷可稽（見本院卷第59頁），
    準此計算，原告所受勞動能力之損害為22,8096元（計算式
    為：第一年無法工作之損害：15840元×12月=190080元。
    第二年勞動能力減少之損害：15840元×12月×20%=
    38016元。＋=228096元），原告請求其因本件傷害減少
    勞動能力之損害，於228,096元範圍內為有理由，逾此金額
    之請求，則屬無據。
  (四)慰撫金100萬元部分：原告因被告丙○○、甲○○之共同侵
    權行為而受有上開傷害，因而住院手術治療、接受復健，目
    前行走尚須依賴柺杖，其身心自受有極大之痛苦，是原告請
    求被告賠償其所受精神上之損害，自屬有據。本院審酌原告
    受傷時年僅27歲，為嶺東技術學院外語系畢業，名下有一棟
    房子、一筆土地，一輛汽車，並有貸款約150萬元；被告丙
    ○○國中畢業，原擔任搬點唱機之工作，月薪2萬多元，名
    下有汽車一輛，無其他財產；被告戊○○國中畢業，擔任油
    漆工，月薪2萬餘元，名下有汽車一輛，無其他財產；被告
    己○○原擔任零工，目前無業，名下有房屋二棟、土地四筆
    ；被告辛○○係揀一些廢棄物出售，名下無財產等情，為兩
    造自陳在卷，並有兩造財產資料在本院卷可稽（見本院卷第
    39-55頁），認原告請求精神慰撫金100萬元，尚稱公允，應
    予准許。
  (五)綜上所述，原告請求賠償金額於1,476,450元（計算式為：
    194994+19360+34000+228096+0000000=0000000）範圍內為
    有理由，逾此金額之請求，為無理由。
五、再按「無行為能力人或限制行為能力人不法侵害他人之權利
    者，以行為時有識別能力為限，與其法定代理人連帶負損害
    賠償責任」，民法第187條定有明文。本件被告丙○○、戊
    ○○共同不法侵害原告之身體，應負連帶賠償責任已如前述
    ，又被告戊○○係74年12月2日出生，被告己○○、辛○○
    為其父母之事實，有戶籍謄本一份在卷可稽（見95年度附民
    字第22號卷第8頁），被告戊○○為上開侵害行為時年為19
    歲又4月，為限制行為能力人，且其行為時為有識別能力之
    人，依民法第187條第1項前段規定，被告己○○、辛○○自
    應與被告戊○○負連帶賠償責任。未按「數人負同一債務，
    明示對於債權人各負全部給付之責任者，為連帶債務。無前
    項之明示時，連帶債務之成立，以法律有規定者為限。」，
    民事訴訟法第272條第1、2項分別定有明文。經查，本件被
    告戊○○與丙○○二人間因共同侵權行為，依法對原告負連
    帶損害賠償責任，另己○○、辛○○為被告戊○○之法定代
    理人，亦與戊○○對原告負連帶損害賠償責任，已如前述。
    且兩組被告應就上開賠償金額成立不真正連帶債務，如其中
    一組被告任何人已為全部或一部之給付，於其給付之範圍內
    ，他被告免為給付之義務。至於原告主張被告己○○、辛○
    ○亦應與被告丙○○連帶賠償其所受損失部分，則屬無據，
    不應准許，附此明。
六、綜上所述，原告基於侵權行為損害賠償請求權，請求被告丙
    ○○、戊○○連帶給付1,476,450元及其中1,475,670元自起
    訴狀繕本送達翌日即95年1月28日起，其中780元自95年6月
    29日起（780元為原告於95年6月27日為中度治療一次，費用
    320元，同日為復健治療一次，費用460元之金額，為起訴後
    發生，原告請求自起訴狀繕本送達翌日起計算利息，尚有未
    洽，應自95年6月28日言詞辯論翌日起算，下同），均至清
    償日止按年息百分之5計算利息，及請求被告戊○○、己○
    ○、辛○○連帶給付1,476,450元及其中1,475,670元自起訴
    狀繕本送達翌日即95年1月28日起，其中780元自95年6月29
    日起（理由同前）均至清償日止按年息百分之5計算利息，
    為有理由，應予准許，如有其中任一被告已為全部或一部之
    給付，於其給付之範圍內，他被告免為給付義務。至原告請
    求金額及被告應負連帶責任逾上開範圍部分，則屬無據，應
    予駁回。
七、本判決所命給付金額未逾150萬元，經本院判決後即行確定
    ，不得上訴第三審，原告陳明願供擔保聲請宣告假執行，核
    無必要，至原告受敗訴判決部分，其假執行之聲請亦失所附
    麗，是原告假執行之聲請，應予駁回。
八、本件事證已臻明確，兩造其餘攻擊防禦方法對判決之結果不
    生影響，自無庸一一論究，併此敘明。
據上論結，本件原告之訴，為一部有理由，一部無理由，依民事
訴訟法第79條、第85條第2項，判決如主文。
中    華    民    國    95    年    9    月    27    日
                    民事第七庭審判長法  官  袁再興
                                    法  官  盧江陽
                                    法  官  陳賢慧
以上正本係照原本作成。
不得上訴。
                                    書記官  金珍華
中    華    民    國    95    年    9    月    28    日
                                                     Ｄ


司法院資訊處製作；財團法人民間司法改革基金會備份。
